臺灣高等法院刑事判決　　　　　　　　94年度上訴字第1594號
上　訴　人　臺灣新竹地方法院檢察署檢察官
被　　　告　甲○○
上列上訴人因被告違反毒品危害防制條例案件，不服臺灣新竹地
方法院93年度訴字第196號，中華民國94年4月14日第一審判決（
起訴案號：臺灣新竹地方法院檢察署93年度毒偵字第24號），提
起上訴，本院判決如下：
    主  文
上訴駁回。
    理  由
一、公訴意旨略以：被告甲○○（簡稱被告）因施用第 1級毒品
    海洛因及第 2級毒品安非他命案件，經強制戒治後交付保護
    管束期滿，由臺灣宜蘭地方法院檢察署檢察官於民國（下同
    ）90年12月17日，以90年度戒毒偵字第33號不起訴處分確定
    。嗣被告於5年內復基於施用毒品之概括犯意，自92年 12月
    24 日2時許起至92年12月26日 3時許，在桃園縣楊梅鎮上田
    里（地名老飯店）8號倉庫內及新竹縣新埔鎮○○街136巷 6
    弄10 號林子揚家中等處，連續施用第1級毒品海洛因，又於
    92年12月26日13時38分回溯96小時內之某時，在不詳處所施
    用第2級毒品安非他命，為警於92年12月26日3時50分許，在
    新竹縣新埔鎮○○街136巷6弄口查獲，並扣得其所有供施用
    毒品之針筒2支、止血帶3條、塑膠吸管1支、海洛因殘渣袋1
    個，因認被告涉犯毒品危害防制條例第10條第 1項之連續施
    用第1級毒品罪、同條例第10條第2項之施用第 2級毒品罪嫌
    。
二、按案件曾經判決確定者，應諭知免訴之判決；又免訴之判決
    ，得不經言詞辯論為之，刑事訴訟法第302條第1款及第 307
    條分別定有明文。又案件曾經判決確定者，應為免訴之判決
    ，此項原則關於實質上一罪或裁判上一罪，均有其適用。連
    續犯係裁判上之一罪，其一部分犯罪事實曾經判決確定者，
    其效力當然及於全部，故檢察官復將其他部分重行起訴，亦
    應諭知免訴之判決。
三、經查，被告曾自92年2月8日起至92年4月28日止，約每2星期
    施用海洛因1次，於92年3月4日施用安非他命1次，而分別在
    92年2月20日、92年2月28日為警查獲、92年3月4日、92年 4
    月28日通知採尿而查獲，上開施用第1、2級毒品犯行業經臺
    灣桃園地方法院於93年7月20日以93年度訴字第 45號分別判
    處被告有期徒刑10月、4月，並定其應執行刑1年，並於93年
    7月 20日確定，有上開判決書及本院前案紀錄表在卷可稽。
    公訴人起訴所指被告所犯上開自92年12月24日2時起至 92年
    12月26日3時許連續施用海洛因犯行，及於92年12月26日 13
    時38分回溯96小時內之某時施用安非他命犯行，與前開確定
    判決認定最後一次施用海洛因、安非他命之時間雖相隔8、9
    月，惟被告供稱其自桃園地院之案件被查獲後，偶而還是有
    繼續施用海洛因，大約1個禮拜施用1至 2次，安非他命則從
    92年3月4日施用以後一直到92年12月26日隔幾個月還有施用
    2次等語（參原審卷第42頁、第43頁），加以被告於90年5月
    1日停止強制戒治出所後，迄92年12月 26日始再入戒治處所
    強制戒治，即被告於90年5月1日起至92年12月26日止此段期
    間均未在監在押，亦有臺灣新竹地方法院法務部在監在押資
    料表 1份附於原審卷可按，且毒品本即具有成癮性，施用者
    具有慣用性，是被告所稱自桃園地院之案件被查獲後，偶而
    還是有繼續施用海洛因，大約1個禮拜施用1至 2次，安非他
    命則從92年3月4日施用以後一直到92年12月26日隔幾個月還
    有施用 2次等情，堪以採信，足認本件經檢察官起訴之犯行
    與業經判決確定部分，係基於概括犯意而為之，具有連續犯
    之裁判上一罪關係，公訴意旨所指部分即為前開確定判決效
    力所及，自應諭知免訴判決。原審不經言詞辯論，諭知免訴
    判決，經核並無違誤。公訴人上訴意旨主張本件起訴部分與
    前案業經判決確定部分，兩案犯行在時間上相距已近 8月，
    且犯罪地點亦相隔甚遠，被告除於原審準備程序之供述外，
    並無任何補強證據足認其有基於概括犯意而為其他施用毒品
    犯行，且法院或受命法官於準備期日中，不得為不合法之誘
    導訊問，本件被告之所以於原審準備期日中供稱：伊在桃園
    地院之案件被查獲後，偶而還是有繼續施用海洛因，大約 1
    個禮拜施用1至2次，安非他命則從92年3月4日施用以後一直
    到92年12月26日隔幾個月還有施用 2次，因伊較少施用安非
    他命，所以還記得等語，實乃因不合法之誘導訊問所致，況
    被告於前案審理時均未提及上開供述情節，依禁反言原則，
    益見被告上開供述並不可信，又被告於起訴後，一般主觀上
    均存有等待或逃避判決之執行即一天過一天之心態，應不能
    預見下一次於何時施用，尚難認被告本案犯行與前案間具有
    連續犯關係等語，指摘原判決不當，經查，本院依職權向原
    審法院函調本案原審法院94年 1月24日準備程序之錄音光碟
    ，經勘驗結果，並無證據顯示原審法院法官訊問被告係以不
    合法之誘導方式為之，問答內容亦與原審法院當日之準備程
    序筆錄雷同，有本院94年8 月24日勘驗筆錄在卷可稽，公訴
    人此部分上訴意旨並不足採，至於其餘上訴意旨尚屬臆測，
    並未提出積極證據以實其說，本件上訴為無理由，應予駁回
    ，並不經言詞辯論為之。
據上論斷，應依刑事訴訟法第368條、第372條，判決如主文。
中　　華　　民　　國　　94　　年　　8 　　月　　24　　日
　　　　　　　　　刑事第二十三庭審判長法　官  尤豐彥
　　　　　　　　　　　　　　　　　    法　官  蔡明宏
　　　　　　　 　 　　　　　　　　　　法　官  鄧振球
以上正本證明與原本無異。
如不服本判決，應於收受送達後十日內向本院提出上訴書狀，其
未敘述上訴之理由者並得於提起上訴後十日內向本院補提理由書
（均須按他造當事人之人數附繕本）。
                                      書記官  洪秋帆
中　　華　　民　　國　　94　　年　　8 　　月　　25　　日
